臺灣高雄地方法院刑事裁定　　　　　　　94年度聲字第4037號
公　訴　人　臺灣高雄地方法院檢察署檢察官
被　　　告　甲○○
上列聲請人因被告因違反毒品危害防制條例案件，聲請單獨宣告
沒收違禁物（94年度聲沒字第1565號），本院裁定如下：
    主  文
扣案如附表所示之毒品（均含包裝袋）沒收銷毀之。
    理　由
一、聲請意旨略以：被告甲○○因施用第一級毒品海洛因、第二
    級毒品甲基安非他命案件，經強制戒治執行完畢，並由本署
    檢察官以94年度戒毒偵字338 號為不起訴處分在案。惟被告
    上開案件分別於如附表所示之時、地為警查獲，所扣得如附
    表所示之毒品，屬違禁物，爰依法聲請單獨宣告沒收等語。
二、按違禁物得單獨宣告沒收；又查獲之第一、二級毒品及專供
    製造或施用第一、二級毒品之器具，不問屬於犯人與否，均
    沒收銷燬之，刑法第40條但書、毒品危害防制條例第18條第
    1 項前段分別定有明文。
三、經查，被告甲○○前因施用第一級海洛因，於附表編號1所
    示之時、地為警查獲，並扣得如附表編號1所示之毒品。其
    施用毒品之犯行，經本院於民國93年3 月19日以93年度毒聲
    字559 號裁定送觀察、勒戒後，於入勒戒處所執行前，復因
    施用第一級毒品、第二級毒品，分別於附表編號2 至5 所示
    時、地為警查獲，並扣得如附表編號2 至5 所示之毒品。前
    開施用毒品犯行，均併入前開觀察、勒戒執行，因認有繼續
    施用毒品傾向，經本院於91年11月7 日以94年度毒聲字第20
    98號裁定令入戒治處所，施以強制戒治。嗣因無繼續強制戒
    治之必要，於94年6 月月14日停止戒治釋放，並由臺灣高雄
    地方法院檢察署檢察官於94年6 月17日以94年度戒毒偵字第
    338 號為不起訴處分等情，業據本院核閱前開檢察署94年度
    戒毒偵字第338 號、93年度核退偵字第224 號、93年度毒偵
    字第394 、1513、2267、3520、4455號偵查卷宗及本院93年
    度毒聲字第559 、2098號卷宗無誤，並有前開確定裁定及不
    起訴處分書各1 份附卷可稽 (見93年度核退偵字第22號偵卷
    第17、70頁、94年度戒毒偵字第338 號偵卷第7 頁)。 扣案
    如附表所示之毒品，經送請法務部調查局、高雄醫學大學附
    設中和紀念醫院檢驗結果，確為如附表所示之第一級毒品海
    洛因及第二級毒品甲基安非他命，分別有該局出具之鑑定通
    知書、該醫院出具之檢驗報告在卷足參 (詳如附件，均見94
    年度聲沒字第1565號卷)， 自應依毒品危害防制條例第18條
    第1 項前段之規定，不問屬於犯人與否，沒收銷燬之。被告
    上開施用毒品犯行未受主刑之宣告，自無從宣告沒收銷燬之
    從刑，惟前揭毒品既屬違禁物，依刑法第40條但書之規定仍
    得單獨宣告沒收銷燬之。是本件聲請核屬正當，應予准許。
    至送驗耗損部分因已滅失，爰不另宣告沒收銷燬；包裝袋部
    分，因其上殘有毒品，難以析離，應視同毒品，並宣告沒收
    銷燬之，附此敘明。
四、依刑事訴訟法第220 條，毒品危害防制條例第18第1 項前段
    ，刑法第40條但書，裁定如主文。
中　　華　　民　　國　　94　　年　　11　　月　　17　　日
                   刑事第六庭   法  官  林柏壽
以上正本證明與原本無異。
如不服本裁定，應於送達後5日內，向本院提出抗告狀。
中　　華　　民　　國　　94　　年　　11　　月　　17　　日
                                書記官  林國龍
┌─────────────────────────────────────────────┐
│附表                                                                    94年度聲字第4037號│
├──┬─────┬───────┬──────┬──────┬──────┬───────┤
│編號│  違禁物  │  重      量  │ 移送機關   │ 查獲時、地 │ 保管字號   │ 鑑定結果     │
├──┼─────┼───────┼──────┼──────┼──────┼───────┤
│ 1  │海洛因1 包│移送重量：    │高雄市政府警│93年1 月16日│93年檢總管字│含海洛因成分（│
│    │含包裝袋1 │0.3公克       │察局鼓山分局│            │第686號     │法務部調查局鑑│
│    │個        │驗後重量：    │            │            │            │定通知書93年2 │
│    │          │淨重0.13公克（│            │            │            │月27日調科壹字│
│    │          │空包裝重0.19公│            │            │            │第000000000 號│
│    │          │克            │            │            │            │）            │
├──┼─────┼───────┼──────┼──────┼──────┼───────┤
│ 2  │海洛因2包 │移送重量：    │高雄市政府警│93年3 月23日│93年檢總管字│均含海洛因成分│
│    │含包裝袋2 │合計0.8公克   │察局        │下午2 時30分│第2744號    │（法務部調查局│
│    │個        │驗後重量：    │            │許、高雄市旗│            │鑑定通知書93年│
│    │          │合計淨重0.35公│            │津區○○路29│            │4 月19日調科壹│
│    │          │克(空包裝重0. │            │7 巷3 弄27之│            │字第220016999 │
│    │          │42公克)       │            │12號        │            │號）          │
├──┼─────┼───────┼──────┼──────┼──────┼───────┤
│ 3  │海洛困1包 │移送重量：    │高雄市政府警│93年5 月1 日│93年檢總管字│含海洛因成分  │
│    │含包裝袋1 │3.2公克       │察局新興分局│凌晨0 時10分│第4130號    │（法務部調查局│
│    │個        │驗後重量：    │            │許、高雄市前│            │鑑定通知書93年│
│    │          │淨重3.10公克( │            │金區○○○街│            │6 月1 日調科壹│
│    │          │空包裝重0.33公│            │1l 巷10 號前│            │字第220017280 │
│    │          │克），純度52. │            │            │            │號）          │
│    │          │86%，純質淨重 │            │            │            │              │
│    │          │1.64公克      │            │            │            │              │
├──┼─────┼───────┼──────┼──────┼──────┼───────┤
│ 4  │甲基安非他│移送重量：    │同上        │同上        │同上        │呈甲基安非他命│
│    │命1包     │O.2公克       │            │            │            │陽性反應（高雄│
│    │含包裝袋1 │驗後重量：    │            │            │            │醫學大學附設中│
│    │個        │毛重0.2公克（ │            │            │            │和紀念醫院檢驗│
│    │          │驗前毛重0.3公 │            │            │            │報告94年10月18│
│    │          │克）          │            │            │            │日編號0000000│
├──┼─────┼───────┼──────┼──────┼──────┼───────┤
│ 5  │海洛因14包│移送重量：    │高雄市政府警│93年7 月2 日│93年檢總管字│均含海洛因成分│
│    │含包裝袋14│合計31.4公克  │察局鼓山分局│下午2 時20分│第6643號    │（法務部調查局│
│    │個        │驗後重量：    │            │許、高雄市旗│            │鑑定通知書93年│
│    │          │合計淨重28.26 │            │津區○住街61│            │8 月6 日調科壹│
│    │          │公克（空包裝重│            │號前        │            │字第2200l7722 │
│    │          │3.48公克），純│            │            │            │號）          │
│    │          │度46.04%，純質│            │            │            │              │
│    │          │淨重13.01公克 │            │            │            │              │
└──┴─────┴───────┴──────┴──────┴──────┴───────┘
